臺灣彰化地方法院民事裁定
110年度重訴字第18號
原      告  蔡滿慧  
            蔡慧慧  
共      同
訴訟代理人  胡宗智律師
追加被告    林麗珍  
            黃陳美惜
            黃舜文  
            吳美華  
            黃志仲  
            羅國懇  
            李佳凰  
            羅姿晴  
            羅姿螢  
            羅貫晉  
            羅展維  
            羅宥絨  
            羅宥甯  
            陳明守  
            陳淑芳  
            陳彥延  
            張棉花  
            黃存義  
            黃佩羚  
            黃建勝  
            黃鴻煪  
            黃李麵  
            黃采玟  
上列當事人間拆屋還地等事件，經原告提起追加之訴，本院裁定
如下：：
    主  文
原告追加之訴及假執行之聲請均駁回。
    理  由
一、按訴狀送達後，原告不得將原訴變更或追加他訴，但有下列
    各款情形之一者，不在此限：被告同意者。請求之基礎事
    實同一者。擴張或減縮應受判決事項之聲明者。因情事變
    更而以他項聲明代最初之聲明者。該訴訟標的對於數人必
    須合一確定時，追加其原非當事人之人為當事人者。訴訟
    進行中，於某法律關係之成立與否有爭執，而其裁判應以該
    法律關係為據，並求對於被告確定其法律關係之判決者。
    不甚礙被告之防禦及訴訟之終結者，民事訴訟法第255條第1
    項定有明文。次按所謂「請求之基礎事實同一」者，係指變
    更或追加之訴與原訴之原因事實，有其社會事實上之共通性
    及關聯性，而就原請求所主張之事實及證據資料，於變更或
    追加之訴得加以利用，且無害於他造當事人程序權之保障，
    俾符訴訟經濟者稱之，最高法院著有91年度台抗字第648號
    裁定。
二、本件原告於民國110年1月15日起訴主張為坐落彰化縣○○鄉○○
    段000○000地號土地（下稱系爭土地）之所有人，被告黃進
    府、黃明坤、黃世琪、黃舜政、黃啟揚、黃啟章（下稱被告
    黃進府等6人）為坐落系爭土地上建物（門牌號碼為彰化縣○
    ○鄉○○村○○0巷00號，下稱系爭建物）之事實上處分權人，被
    告黃進府等6人無使用系爭土地之合法權源，依民法第767條
    、179條之規定，請求被告黃進府等6人拆除系爭建物，將土
    地返還原告，並請求給付相當於租金之不當得利等語（見卷
    一第9至17頁）。嗣於同年9月13日具狀追加設籍於系爭建物
    之林麗珍、黃陳美惜、黃舜文、吳美華、黃志仲、羅國懇、
    李佳凰、羅姿晴、羅姿螢、羅貫晉、羅展維、羅宥絨、羅宥
    甯、陳明守、陳淑芳、陳彥延、張棉花、黃存義、黃佩羚、
    黃建勝、黃鴻煪、黃李麵、黃采玟等23人為被告（下稱林麗
    珍等23人），主張林麗珍等23人設籍於系爭建物侵害原告之
    所有權，依民法第767條請求渠等遷出及辦理戶籍遷出登記
    等語（見卷二第121至129頁）。
三、經核原告上開追加被告及訴之聲明係屬訴之追加，而被告黃
    進府等6人於本院110年9月27日言詞辯論期日明確表示不同
    意原告上開追加之訴（卷二第208頁），是本件並不符合民
    事訴訟法第255條第1項第1款、第2項得准許追加之事由。又
    原告起訴之原因事實，乃主張被告黃進府等6人具事實上處
    分權之系爭建物無權占用系爭土地，請求拆除建物返還土地
    及給付相當於租金之不當得利等；而原告追加林麗珍等23人
    為被告，主張之原因事實則為林麗珍等23人設籍於系爭建物
    ，請求渠等遷出及辦理戶籍遷出，而非主張林麗珍等23人就
    系爭建物亦有事實上處分權，該追加之訴與原訴係對不同之
    當事人請求，基礎事實顯非同一，且追加被告林麗珍等23人
    與被告黃進府等6人間亦無合一確定之必要，追加之訴自有
    礙於被告黃進府等6人之訴訟程序之終結，故原告追加林麗
    珍等23人為被告，於法不合，應予駁回。又原告追加之訴既
    經駁回，其假執行之聲請亦失所附麗，應併駁回之。
四、依民事訴訟法第249條第1項第6款裁定如主文。
中　　華　　民　　國　　110 　年　　10　　月　　5 　　日
                  
                  民事第二庭    法　官　王姿婷
以上正本係照原本作成。
如對本裁定抗告須於裁定送達後10日內向本院提出抗告狀，並應
繳納抗告費新台幣1000元。
中　　華　　民　　國　　110 　年　　10　　月　　5 　　日
                                書記官　吳曉玟